Inventaris van de scheepssoldijrollen betreffende schepen en hun bemanningen van de Marine over de periode 1795-1813
Nationaal Archief, Den Haag
Departement van Marine: Monsterrollen
Marine / Monsterrollen
1795-1813
D23316
31.50 meter; 779 inventarisnummers.
Normale geschreven, getypte en gedrukte documenten, geen bijzondere handschriften.
Nationaal Archief, Den Haag
Ministerie van Marine
Personele administratie en enige andere registers betreffende schepen en hun bemanningen van de Nederlandse en de Franse Marine in Holland over de periode 1795-1813. Daarnaast een lijst van registers die niet op een bepaald schip betrekking hebben en een lijst van ontbrekende registers.
Archiefvorming
Geschiedenis van het archiefbeheer
De verwerving van het archief
Het archief is bij Koninklijk Besluit of ministeriële beschikking overgebracht.
Inhoud en structuur van het archief
2.01
Inhoud
De volgende stukken ontbraken al bij de overdracht.
Bejou, J. IJssel 1813
Cantzlaar, P.R. Aurora nader Wezer 1813
Maaren, J. van Maria Reigersbergen nader Trave 1813
Croquet Deshauteurs Maas 1813
Aanwijzingen voor de gebruiker
Openbaarheidsbeperkingen
Volledig openbaar.
Materiële beperkingen
Aanvraaginstructie
Openbare archiefstukken kunnen online worden aangevraagd en gereserveerd. U kunt dit ook via de terminals in de studiezaal van het Nationaal Archief doen. Om te kunnen reserveren dient u de volgende stappen te volgen:
U maakt een profiel aan op www.gahetna.nl, en logt vervolgens in
Via de archiefinventaris (alleen de beschrijvingen met rode nummers) selecteert u het gewenste archiefstuk door op de knop 'Reserveren' te klikken
In het volgende scherm geeft u aan op welke dag u het archiefstuk wilt inzien
Indien u zich bevindt in de studiezaal en een tafelnummer heeft ontvangen kunt u dit nummer vermelden. Als u geen tafelnummer heeft kunt u tafelnummer 777 laten staan
Vervolgens bevestigt u uw reservering door deze te versturen.
Verwant materiaal
Beschikbaarheid van kopieën
Verwante archieven
Betreffende de periode vóór 1795 komen er in het archieven van de Admiraliteitscolleges (inventaris 1.01.46) zeer incidenteel registraties van marineofficieren en lagere rangen voor.
Die scheepssoldijrollen van na 1813 berusten eveneens (evenals die van de periode 1795-1813) in het Nationaal Archief en zijn toegankelijk gemaakt in inventaris 2.12.04. De stukken, daarin beschreven, beslaan de periode 1813-1831 en 1871-1913 (de laatste periode slechts 0,2 m').
Uit de tijd vanaf 1830-1913 is dus praktisch niets in het Nationaal Archief aanwezig. Deze stukken zijn wel in de oude inventaris beschreven.
De oorspronkelijke inventaris blijft bij de Tweede Afdeling bewaard in de serie vervallen inventarissen. Uit die inventaris blijkt volledig welke bescheiden niet meer aanwezig zijn. Bij navraag in oktober 1984 bleek, dat de scheepssoldijrollen van na 1830 nog berusten bij de dependance van de Personeels- en salarisadministratie van de Koninklijke Marine te Voorburg.
.
De Scheepsjournalen zijn beschreven in de inventarissen
2.01.29 (inventaris Marine 1795-1813 onder aanhangsel II) en
2.12.03 (inventaris Scheepsjournalen 1813-1968).
Beschrijving van de series en archiefbestanddelen
- Scheepssoldijrollen, A.
  - Panther - gezagvoerder: J.W. Krafft., 1795; 1
  - Medemblik - gezagvoerder: S.H. Frijkenius, J. Rasch, P.F. Gerbrants., 1797; 2-3; 2 delen
    - Bestanddeel 1, 2
    - Bestanddeel 2, 3
  - Borgtochten van Hoorn., 4
  - Delft - gezagvoerder: G. Verdooren., 1795; 5
  - Dordrecht - gezagvoerder: E. Lucas., 1795; 6
  - Diana - gezagvoerder: Th Griffith, D. Velsbergen., 1795; 7
  - Havik - gezagvoerder: P. Kloot., 1795; 8
  - Vlieg, later Havik - gezagvoerder: O. Besemer., 1795; 9
  - Mug - gezagvoerder: C. Cornelissen., 1795; 10
  - Mercuur - gezagvoerder: W.G. Gaaymans., 1795; 11
  - Brave - gezagvoerder: C. Dusseau., 1795; 12
  - Brave - gezagvoerder: Jacobsen., 1795; 13
  - Coerier - gezagvoerder: J. IJsbrands., 1795; 14
  - Cerberus - gezagvoerder: H. Jacobsen., 1795; 15
  - Hercules - gezagvoerder: Van Rijshout., 1795; ---
    ontbreekt, ook niet op procesverb. van overname
  - Hector - gezagvoerder: J. Zoeteman(s)., 1795; 16
  - Batavier, later Iris - gezagvoerder: T. Groen., 1795; 17
  - Kijkuit - gezagvoerder: Van der Geer., 1795; ---
  - Monnikendam - gezagvoerder: J.D. Musquetier., 1795; 18
  - Beschermer, later Monnikendam - gezagvoerder: J. Valkenburg., 1795; 19
  - Broederschap, later Admiraal de Ruyter (schip) - gezagvoerder: J.L. Vitriarius., 20
  - Wachtschip - gezagvoerder: C. van Kerchem., Wachtschip - gezagvoerder: Bloys van Treslong.; Wachtschip - gezagvoerder: J.L. Vitriarius.; Wachtschip - gezagvoerder: J.A. Grootenraay.; Wachtschip - gezagvoerder: C. Dusseau.; 1795; 1796; 1797; 21
  - Broederschap - gezagvoerder: C. van Kerchem., 1795; 22
  - Argo - gezagvoerder: A.C.L.v. Dirkinck., 1795; 23
  - Alliantie - gezagvoerder: C. Jager., 1795; 24
  - Alkmaar - gezagvoerder: J.W. Kraft., 1795; 25
  - Bellona - gezagvoerder: G.J.v. Rijzoort., 1795; 26
  - Batavier - gezagvoerder: J.J. Souter., 1795; 27
  - Castor - gezagvoerder: E.de Kanter., 1795; 28
  - Lynx - gezagvoerder: J. Goudappel., 1795; 29
  - Lynx - gezagvoerder: P.E. Brouwer., 1795; 30
  - Leiden - gezagvoerder: D.J. Musquetier., 1795; 31
  - Gelijkheid, later Jupiter - gezagvoerder: H. Reyntjes., 1795; 32
  - Echo - gezagvoerder: M.C. Keyl., 1795; 33
  - Jason - gezagvoerder: G. Donckum., 1795; 34
  - Utrecht later Haarlem - gezagvoerder: F.A. Meurer., 1795; 35
  - Gier - gezagvoerder: H. Bok., 1795; 36
  - Gelijkheid - gezagvoerder: H.A. Ruysch., 1795; 37
  - Jager - gezagvoerder: P. Kloot., 1795; 38
  - Jager - gezagvoerder: A.J. Steffers., 1795; 39
  - Staten-Generaal - gezagvoerder: S. Story., 1795; 40
  - Tromp - gezagvoerder: J. Valkenburg., 1795; 41
  - Snelheid, later Kemphaan (schip) - gezagvoerder: D.K. Kolff., Snelheid, later Kemphaan (schip) - gezagvoerder: J. Goudappel.; 1795; 42; 2 delen
  - Tromp, later Revolutie - gezagvoerder: J. Reynbende., 1795; 43
  - Revolutie - gezagvoerder: J.A. Bloys v. Treslong., 1795; 44
  - Admiraal De Ruyter - gezagvoerder: A. Holland., 1795; 45
  - Rotterdam - gezagvoerder: M. Feteris., 1795; 46
  - Mars - gezagvoerder: D.H. Kolff., 1795; 47
  - Postillon - gezagvoerder: J.J. Kraay., Postillon - gezagvoerder: C.H. Buschman.; 1795; 48
  - Pollux - gezagvoerder: W.C. Bloys van Treslong., 1795; 49
  - Panther - gezagvoerder: J.W. Krafft., 1795; 50
  - Admiraal Piet Hein - gezagvoerder: J.B. Lonbar., 1795; 51
  - Pallas - gezagvoerder: O. Wiggers., 1795; 52
  - Maasnymph - gezagvoerder: C. Dusseau., 1795; 53
  - Zeepaard - gezagvoerder: D.H. Kolff., 1795; 54
  - Zwaluw - gezagvoerder: J. v. Olijve., 1795; 55
  - Zeehondt - gezagvoerder: J.F. Sardijn., 1795; 56
  - Walcheren - gezagvoerder: M. Hoelands., Walcheren - gezagvoerder: J. Hartman.; 1795; 57
  - Waakzaamheid - gezagvoerder: M. v. Nierop., 1795; 58
  - Wassenaar - gezagvoerder: C.J. Bloys van Treslong., 1795; 59
  - Venus - gezagvoerder: J.J. Kraay., 1795; 60
  - Vrijheid - gezagvoerder: J.W. de Winter., 1795; 61
  - Vlugheid - gezagvoerder: A. v. Esch., 1795; 62
  - Diana - gezagvoerder: J. Hugues., 1796; 63
  - Brave - gezagvoerder: J. Zoeteman., 1796; 64
  - Hector - gezagvoerder: J.H. Waldek., 1796; 65
  - Monnikendam - gezagvoerder: Ch. Dusseau., 1796; 66
  - Haarlem, later Monnikendam - gezagvoerder: C. de Jongh., 1796; 67
  - Ajax - gezagvoerder: J. Arkenbout., 1796; 68
  - Athalante - gezagvoerder: B. Pletz., 1796; 69
  - Alarm - gezagvoerder: C. Keuken., 1796; 70
  - Heldin, later Dolphijn - gezagvoerder: W.H. Ketjen., 1796; 71
  - Daphne - gezagvoerder: Fredrichs., 1796; 72
  - Ceres - gezagvoerder: A. Kikkert., 1796; 73
  - Kanonneerboten Adder, Offer, Spin, Keever, Schorpioen, Vos (schip) - gezagvoerder: J.W.C. Heyneman., Kanonneerboten Adder, Offer, Spin, Keever, Schorpioen, Vos (schip) - gezagvoerder: S. Ouwerkerk Pool.; 1796; 74
  - Enkhuizen - gezagvoerder: P. Stokbro., 1796; 75
  - Embuscade - gezagvoerder: J. Huys., 1796; 76
  - Kortenaar - gezagvoerder: J.A. v. Grootenraay., 1796; 77
  - Galathée - gezagvoerder: S.J. Riverij., 1796; 78
  - Walcheren - gezagvoerder: J. Hartman., 1796; 79
  - Vlieg - gezagvoerder: W. v.d. Geer., 1796; 80
  - Vertrouwen - gezagvoerder: P. Hartsink., 1796; 81
  - Rozenburg en Utrecht, later Valk - gezagvoerder: C.J. Wolterbeek., 1796; 82
  - Triton - gezagvoerder: N. Lemmers., 1796; 83
  - Triton - gezagvoerder: G. de Roode, C. Eeg., 1796; 84
  - Furie - gezagvoerder: C.H. Buschman., 1797; 85
  - Furie - gezagvoerder: C.H. Buschman., 1797; 86
  - Heldin - gezagvoerder: du Mesnil d'Estrille., 1797; 87
  - Minerva - gezagvoerder: J.F. Eilbracht., 1797; 88
  - Minerva - gezagvoerder: J.F. Eilbracht., 1797; 89
  - Dolphijn - gezagvoerder: G. de Veer., 1797; 90
  - Drechterland - gezagvoerder: H.W. Ketjen., 1797; 91
  - Duifje - gezagvoerder: D. Bok, J. Arkenbout., 1797; 92
  - Eendragt - gezagvoerder: C.G. Evertz., 1797; 93
  - la Livrette - gezagvoerder: L. Hartensvelt., 1797; 94
  - la Livrette - gezagvoerder: L. Hartensvelt., 1797; 95
  - Expeditie - gezagvoerder: Velsberg(en)., 1797; 96
  - Admiraal de Vries - gezagvoerders: Steffers en Zegers., 1797; 97
  - Haasje - gezagvoerder: L. Hartenfeldt., 1797; 98
  - Gouda - gezagvoerder: J. Nooy., 1797; 99
  - Zwaluw - gezagvoerder: A.J. van Esch., 1797; 100
  - Valk later Weerwraak - gezagvoerder: J. van Maren., 1797; 101
  - Walcheren - gezagvoerder: J. Hartman., 1797; 102
  - Washington - gezagvoerder: S. Dekker., 1797; 103
  - Scipio - gezagvoerder: C.G. Evertz., 1797; 104
  - Provinciale Werving, later Valk - gezagvoerder: C.J. Wolterbeek., 1797; 105
  - Rotterdam - gezagvoerder: M. Feteris., 1797; 106
  - Oldenbarneveld - gezagvoerder: P.J. Gervaes., 1797; 107
  - Heldin - gezagvoerder: A.A. Buyskens., 1798; 108
  - Beschermer - gezagvoerder: D.E. Hinxt en Eylbracht., 1798; 109
  - Constitutie - gezagvoerder: A. van Esch., 1798; 110
  - Hector - gezagvoerder: C. Keuken., 1798; 111
  - Amphitrite - gezagvoerder: J.D. Schutter., 1798; 112
  - Draak - gezagvoerder: A. van Esch., 1798; 113
  - Doggersbank - gezagvoerder: C. de Jong., 1798; 114
  - List - gezagvoerder: J.L. Vitriarius., 1798; 115
  - Juno - gezagvoerder: C.J. Wolterbeek., 1798; 116
  - Gaffelaar no. 1 - gezagvoerder: N. Con(n)io., 1798; 117
  - Gaffelaar no. 2 - gezagvoerder: N. Con(n)io., 1798; 118
  - Gaffelaar no. 3 - gezagvoerder: N. Con(n)io., 1798; 119
  - Gaffelaar no. 4 - gezagvoerder: L. Hartensveldt., 1798; 120
  - Gaffelaar no. 5 - gezagvoerder: L. Hartensveldt., 1798; 121
  - Gaffelaar no. 6 - gezagvoerder: A.A. Buyskes., 1798; 122
  - Gaffelaar no. 7 - gezagvoerder: A.A. Buyskes., 1798; 123
  - Gaffelaar no. 8 - gezagvoerder: A.A. Buyskes., 1798; 124
  - Gelderland - gezagvoerder: J.H. Waldek., 1798; 125
  - Zeepaart - gezagvoerder: J.J. Droop., 1798; 126
  - Zwaluw - gezagvoerder: J.W. Delvos., 1798; 127
  - Verwachting - gezagvoerder: J.F. de Mesnil de l'Estrille., 1798; 128
  - Washington - gezagvoerder: S. Story., 1798; 129
  - Vlieg - gezagvoerder: F. Lancaster., 1798; 130
  - Utrecht - gezagvoerder: D.H. Kolff., 1798; 131
  - Unie - gezagvoerder: A. de Gelder., 1798; 132
  - Sphynx - gezagvoerder: J.W.C. Heyneman., 1798; 133
  - Arend, later Spion - gezagvoerder: H.N. Siccama., 1798; 134
  - Salamander - gezagvoerder: L. Hartensveld., 1798; 135
  - Sebilla Antoinetta - gezagvoerder: G. Scheler., 1798; 136
  - Helhond, later Stoute - gezagvoerder: W. van Heemskerk., 1798; 137; 2 delen
  - Admiraal De Ruyter - gezagvoerder: J. Huys., 1798; 138; 2 delen
  - Mars - gezagvoerders: D.H. Kolff en Buschman., 1798; 139
  - Slang - gezagvoerder: J. Tiede., 1799; 140; 2 delen
  - Snuffelaar - gezagvoerder: W. v. Heemskerk., 1799; 141; 2 delen
  - Kortenaar - gezagvoerder: A. Staringh., 1799; 142
  - Hippomenes - gezagvoerder: J.J. Melvill., 1799; 143
  - Rozenburg - gezagvoerder: J. Claris., 1799; 144
  - Drie Gezusters - gezagvoerder: C. Keuken., 1799; 145
  - Helhond - gezagvoerder: J.P. Eylbracht., 1799; 146
  - Hersteller - gezagvoerder: O. Wiggers., 1799; 147
  - Rotterdam en Kortenaer - gezagvoerder: C. Bijl., 1799; 148
  - Drie Gebroeders - gezagvoerder: J. van Maaren., 1799; 149
  - Gier - gezagvoerder: N. Con(n)io., 1799; 150
  - Gaffelaars nr. 2-6 - gezagvoerder: du Mesnill d'Estrille., 1799; 151
  - Haasje - gezagvoerder: W. v.d. Geer., 1799; 152
  - Harmonie - gezagvoerder: A. Staring., 1799; 153
  - Doggersbank - gezagvoerder: C.G. Evertz., 1799; 154
  - Draak - gezagvoerder: G. de Veer., 1799; 155
  - Kanonneerboten op de Eems - gezagvoerder: S.J. Pool., 1799; 156
  - Lynx - gezagvoerder: S.J. Pool., 1799; 157
  - Lasteraar - gezagvoerder: S.J. Hessels., 1799; 158
  - Echo - gezagvoerder: van Kervel., 1799; 159
  - Gaffelaar nr. 1 - gezagvoerder: J. Olijve., 1799; 160
  - Zes Gearmeerde Vishoekers of Branders - gezagvoerder: J. Zoeteman., 1799; 161
  - Galei nr. 1, later Voorzorg - gezagvoerder: J. Nooy., 1799; 162
  - Schrikverwekker - gezagvoerder: H.A. Ruysch., 1799; 163
  - Washington - gezagvoerder: F.F. v.d. Capellen., 1799; 164
  - Vertrouwen - gezagvoerder: J.L. Lobrij., 1799; 165
  - Vertrouwen - gezagvoerder: P.E. Brouwer., 1799; 166
  - Venus - gezagvoerder: G. Scheeler., 1799; 167
  - Johan de Witt - gezagvoerder: C.J. Wolterbeek., 1799; 168
  - Zoltkamper Snikken nr. 56 & 59 - gezagvoerder: H. Neutwick., 1799; 169
  - Zeeduivel - gezagvoerder: W. Wouters., 1799; 170
  - The William - gezagvoerder: P. Feteris., 1799; 171
  - Rol van Krijgsgevangenen uit diverse schepen., 1799; 172
  - Bato - gezagvoerder: S. Dekker., 1799; 173
  - Hyena - gezagvoerder: C. Dusseau., Hyena - gezagvoerder: P. Stokbro.; 1799; 174
  - Meeuw - gezagvoerder: J.J. Kraay., 1799; 175
  - Minerva - gezagvoerder: A. de Gelder., 1799; 176
  - Jonge Jan - gezagvoerder: H.W. Ketjen., 1799; 177
  - Athalante - gezagvoerder: B.J. Pool., 1799; 178
  - Bosch en Hoven - gezagvoerder: S. Dekker., 1799; 179
  - Adder - gezagvoerder: J.S. Vernède., 1799; 180
  - Breydel - gezagvoerder: W.S. Carp., 1799; 181
  - Brutus - gezagvoerder: S.B.N. Bloys van Treslong., 1799; 182
  - Brutus - gezagvoerder: G. Verdooren., 1799; 183
  - Oude Otter en Vos - gezagvoerder: J. van Ginkel., 1799; 184
  - Noodweer - gezagvoerder: A. de Gelder., 1799; 185
  - Neptunus - gezagvoerder: J.W. Krafft., 1799; 186
  - Maasnimph II - gezagvoerder: P. Bezemer., 1799; 187
  - Snelle Lastdrager - gezagvoerder: D. Velsbergen., 1799; 188
  - Pegasus - gezagvoerder: W. v. Heemskerk., 1799; 189
  - Perseus - gezagvoerder: A.J. Westerhold., 1799; 190
  - Piet Hein, later Proef - gezagvoerder: Chr. Spaan., 1799; 191
  - Phoenix - gezagvoerder: P. Muntz., 1799; 192
  - Goede Verwachting - gezagvoerder: J.D. Musquetier., 1799; 193
  - Oldenbarneveld - gezagvoerder: J. Claris., 1799; 194
  - Wreeker - gezagvoerder: W.O. Blois v. Treslong., 1799; 195
  - Eendracht, later Phoenix - gezagvoerder: J.A. Buyskes., 1799; 196
  - Spion - gezagvoerder: H.A. Siccama., 1799; 197
  - Schrik en Vernieler - gezagvoerder: G. Scheler., 1799; 198
  - Schorpioen - gezagvoerder: J.J. Prey., 1799; 199
  - Stoute - gezagvoerder: C. Jager., 1799; 200
  - Revolutie - gezagvoerder: F. Lancester., 1799; 201
  - Rolboek van aangeworven manschappen gediend hebbende op de gewapende vaartuigen ter defensie op de Zuiderzee, 1799 augustus 8 - november 11; 754
  - Noodweer - gezagvoerder: A. de Gelder., 1800; 202
  - Otter - gezagvoerder: J. van Ginkel., 1800; 203
  - Hyena - gezagvoerder: A. Musquetier., 1800; 204
  - Ajax - gezagvoerder: S. Oudkerk Pool., 1800; 205
  - Adder - gezagvoerder: J.J. Dingemans., 1800; 206
  - Arend - gezagvoerder: J. v. Maaren., 1800; 207
  - Breidel en Spin - gezagvoerder: J.H. Dibbets., 1800; 208
  - Draak - gezagvoerder: G. de Veer., 1800; 209
  - Circe - gezagvoerder: A.M. Greevenstein., 1800; 210
  - Walcheren - gezagvoerder: J. Zoeteman., 1800; 211
  - Vos - gezagvoerder: J. Munting., 1800; 212
  - Kanonneerboten - gezagvoerder: A. Holland., 1800; 213
  - Zeepaard - gezagvoerder: W.G. Gaaymans., 1800; 214
  - Wolf - gezagvoerder: D. Courich., 1800; 215
  - Zwaluw - gezagvoerder: H. Bok., 1800; 216
  - Pluto - gezagvoerder: J. Zoeteman en S. Dekker., 1800; 217
  - Voorzorg - gezagvoerder: J. Nooy., 1800; 218
  - Scorpioen - gezagvoerders: B.G. Sandman en S.J. Hassels., 1800; 219
  - Schrik, later Circe - gezagvoerder: Wessel v. Zuylen., 1800; 220
  - Breydel en Kanonneerboten - gezagvoerder: H.A. Rijsterborgh., 1800; 221
  - Alarm en Kanonneerboten - gezagvoerder: J.D. Musquetier., 1800; 222
  - Juno - gezagvoerder: A. Melissen., 1800; 223
  - Circe en Grijpvogel, later Haasje - gezagvoerder: J. IJsbrands., 1800; 224
  - Haai - gezagvoerder: W. Swedenrijk Carp., 1800; 225
  - Chattam - gezagvoerder: P. Hartsinck., 1801; 226
  - Crocodil - gezagvoerder: J.M. Polders., 1801; 227
  - Arnerstijn - gezagvoerder: G. de Valk., 1801; 228
  - Avonturier - gezagvoerder: W. Cowell., 1801; 229
  - Ruby nr. 1, later Arend - gezagvoerder: Jager., 1801; 230
  - Alarm - gezagvoerder: G. de Veer., 1801; 231
  - Beschutter - gezagvoerder: H. Hofmeyer., 1801; 232
  - Draak - gezagvoerder: J. Muentingh., 1801; 233
  - Duifje - gezagvoerder: H.W. Ketjen., 1801; 234
  - Kenau Hasselaar - gezagvoerder: C.H. Buschman., 1801; 235
  - Hagedis - gezagvoerder: W. v.d. Geer., 1801; 236
  - Verwachting - gezagvoerder: J.D. Musquetier., 1801; 237
  - Vlieg - gezagvoerder: J. Arkenbout., 1801; 238
  - Trajan, later Vreede - gezagvoerder: J.H. Dibbets., 1801; 239
  - Vreede en Rust - gezagvoerder: J.F. Mesnil de l'Estrille., 1801; 240
  - Vliegende Visch - gezagvoerder: A.H. Greevenstein., 1801; 241
  - Triton - gezagvoerder: Chr. Eeg., 1801; 242
  - Snoek - gezagvoerder: J. Olijve., 1801; 243
  - Enkhuizen, later Sirene - gezagvoerder: C. de Cerff., 1801; 244
  - Sibilla Antoinetta - gezagvoerder: P. Bezemer., 1801; 245
  - Circe, later Serpent - gezagvoerder: A. Weerts., 1801; 246
  - Roosenburg - gezagvoerder: J. Valkenburg., 1801; 247
  - Rose - gezagvoerder: J. Dingemans., 1801; 248
  - Maria Reigersbergen - gezagvoerder: J.B. Lonbar., 1801; 249
  - Proserpina - gezagvoerder: W.O. Bloys v. Treslong., 1801; 250
  - Pallas - gezagvoerder: J.B. Zeegers., 1801; 251
  - Pieter Paulus - gezagvoerder: J.B. Zeegers., 1801; 252
  - Maasnimph - gezagvoerder: P. Bezemer., 1801; 253
  - Kortenaer - gezagvoerder: J.B. Zegers., 1802; 254
  - Daphne - gezagvoerder: W.G. Gaaymans., 1802; 255
  - Bato - gezagvoerder: J. Claris., 1802; 256
  - Flute en Johan de Witt - gezagvoerder: C.A. de Falck., 1802; 257
  - Vliegende Visch - gezagvoerder: J. van Nes., 1802; 258
  - Proef, later Snuffelaar - gezagvoerder: A.V. Grevenstein., 1802; 259
  - Scipio - gezagvoerder: J.H. Carrega., 1802; 260
  - Sibilla Antoinetta - gezagvoerder: H. Hofmeyer., 1802; 261
  - Pallas - gezagvoerder: A. Holland., 1802; 262
  - Hersteller, Brak en Vleermuis - gezagvoerder: P.J. Gervais., 1803; 263
  - List, later Vice-Admiraal Aarnout Gijsel - gezagvoerder: P. Bezemer., 1803; 264
  - Krekel en Waterhond, later van Galen en Krekel - gezagvoerder: H.W. Ketjen., 1803; 265
  - Circe, later Hagedis en Schrik - gezagvoerder: A.W. de Man., 1803; 266
  - Vlissingsche Expeditie 1 (schip) - gezagvoerder: C.H. Verheull., 1803; 267
  - Vlissingsche Expeditie 2 (schip) - gezagvoerder: C.H. Verheull., 1803; 268
  - Vlissingsche Expeditie 3 (schip) - gezagvoerder: C.H. Verhuell., 1803; 269
  - Vlissingsche Expeditie 4 (schip) - gezagvoerder: C.H. Verhuell., 1803; 270
  - Generaal alfabet der Koninklijke Hollandse flotille., 1803-1809; 271
  - Zwerver, later Brak - gezagvoerder: Chr. Spaan., 1803; 272
  - Noodweer, later Bloys - gezagvoerder: P. Ziervogel., 1803; 273
  - Breidel en Spin later v.d. Does - gezagvoerder: L. Fredriks., 1803; 274
  - Circe - gezagvoerder: W. Wouters., 1803; 275
  - Irene - gezagvoerder: H.A. Rijsterborch., 1803; 276
  - Adder en Kever - gezagvoerder: G.S. Rabé v. Wezel., 1803; 277
  - Athalante - gezagvoerder: W. Swedenrijk Carp., 1803; 278
  - Beschutter - gezagvoerder: J.M. Polders., 1803; 279
  - Brutus - gezagvoerder: N.A. Kikkert., 1803; 280
  - Das, later Springhaan - gezagvoerder: J.W.C. Heyneman., 1803; 281
  - Horzel en Sphynx - gezagvoerder: M.A. v.d. Houten., 1803; 282
  - Knorhaan - gezagvoerder: J. van Ginkel., 1803; 283
  - Crocodil - gezagvoerder: H. Schotman., 1803; 284
  - Cachelot - gezagvoerder: F.C. Wardenburg., 1803; 285
  - Doggersbank - gezagvoerder: J.F. du Mesnil de l'Estrille., 1803; 286
  - Euridice - gezagvoerder: C.J. Wolterbeek., 1803; 287
  - Stoute en Meeuw, later Admiraal Tj. H. de Vries en Floris... - gezagvoerder: G. de Veer., 1803; 288
  - Haay, later Salamander - gezagvoerder: J. van Maren., 1803; 289
  - Keeshond, later Evertsen - gezagvoerder: F.J. Steffers., 1803; 290
  - Diana - gezagvoerder: H. Bok., 1803; 291
  - Neptunus, later Zeeland - gezagvoerder: J.W. Krafft., 1803; 292
  - Zeepaard - gezagvoerder: B.J. Pool., 1803; 293
  - Wolf - gezagvoerder: W. Swedenrijk Carp., 1803; 294
  - Voorzorg, later Witte Corn(elisz(oon) - gezagvoerder: J. Nooy., 1803; 295
  - Wesp - gezagvoerder: C. Wijngaarden., 1803; 296
  - Zeeduivel - gezagvoerder: J. Palland., 1803; 297
  - Joan de Witt - gezagvoerder: G.A. de Falck., 1803; 298
  - Grijpvogel en Vlieg, later Vlieg en Roerdomp - gezagvoerder: J.A. v.d. Straaten., 1803; 299
  - Vos - gezagvoerder: P.W. Stort., 1803; 300
  - Grijpvogel, later Vleermuis - gezagvoerder: H. Tadsen., 1803; 301
  - Vliegende Visch - gezagvoerder: I.J. Dingemans., 1803; 302
  - Texelsche transportschepen - gezagvoerder: A. Kikkert., 1803; 303
  - Suriname - gezagvoerder: I. v. Nes., 1803; 304
  - Snoek, List en Sphinx - gezagvoerder: D. Velsbergen., 1803; 305
  - Specht - gezagvoerder: W. Woltzen., 1803; 306
  - Scorpioen - gezagvoerder: J.F. Gerhard., 1803; 307
  - Schrik, later Commandeur v.d. Rijn - gezagvoerder: J. Olijve., 1803; 308
  - Rob - gezagvoerder: O.E. Ohman., 1803; 309
  - Ruby - gezagvoerder: J. Arkenbout., 1803; 310
  - Raaf - gezagvoerder: J. Kraay., 1803; 311
  - Maasnimph - gezagvoerder: W. v.d. Geer., 1803-1804; 312; 2 delen
  - Sperwer - gezagvoerder: A.F. Mathijsen., 1803; 313
  - Depot Bato - gezagvoerder: G. Kuylenburg., 1804; 314
  - Maasnimph - gezagvoerder: W. v.d. Geer., 1804; 315
  - Noodweer - gezagvoerder: Rabé en Wezel., 1804; 316
  - Orpheus - gezagvoerder: H. Siccama., 1804; 317
  - Roerdomp - gezagvoerder: C.J. Victor., 1804; 318
  - Admiraal Reinier - gezagvoerder: E. Couderse., 1804; 319
  - Vlieg - gezagvoerder: A. v.d. Straten., 1804; 320
  - Voorzorg - gezagvoerder: F. Stout., 1804; 321
  - Hersteller, later Zeeland - gezagvoerder: C. Wijngaarden., 1804; 322
  - Draak, Zeekoe, Zeeduivel en Voorzorg - gezagvoerder: J.A. v.d. Straten., 1804; 323
  - Iris - gezagvoerder: S. Oudkerk Pool., 1804; 324
  - Iris - gezagvoerder: H. Siccama., 1804; 325
  - Hersteller, later Zoutman - gezagvoerder: H.A. Rijsterborch., 1804; 326
  - Wreeker, later Koninklijke Hollander - gezagvoerder: G. Verdoorn., 1805; 327
  - Orpheus, later Gelderland - gezagvoerder: S. Oudkerk Pool., 1805; 328
  - Iris - gezagvoerder: P.R. Cantzlaar., 1805; 329
  - Ajax - gezagvoerder: J.M. Polders., 1805; 330
  - Admiraal Zoutman later Hersteller - gezagvoerder: J.D. Musquetier., 1805; 331
  - Kadetteninstituut op Feijenoord - gezagvoerder: C.P.W. Keller., 1805; 332
  - Krekel - gezagvoerder: C. Eeg Sr., 1805; 333
  - Doggersbank - gezagvoerder: H.H. Siccama., 1805; 334
  - Chattam - gezagvoerder: C.J. Wolterbeek., 1805; 335
  - Waterhond en Stoute - gezagvoerder: J.F.C. Wardenburg., 1805; 336
  - Irène, later Utrecht - gezagvoerder: A. Costerus., 1805; 337
  - Pieter Paulus - gezagvoerder: A.A. Buyskes., 1805; 338
  - Maasnimph - gezagvoerder: W. van Geer., 1805; 339
  - Ruby, later Maasnimph - gezagvoerder: J. Arkenbout., 1805; 340
  - Zeelust, later Zeekoe - gezagvoerder: T. Groen., 1806; 341
  - Vlieg - gezagvoerder: J.A. v.d. Straaten., 1806; 342